【裁判字號】    97,易,218
【裁判日期】    980625
【裁判案由】    竊盜
【裁判全文】
臺灣臺東地方法院刑事判決               97年度易字第218號
公  訴  人  臺灣臺東地方法院檢察署檢察官
被      告  丙○○
                    （另案於臺灣臺東監獄執行中）
            乙○○
上列被告因竊盜案件，經檢察官提起公訴（97年度偵字第747號
），本院判決如下：
    主  文
丙○○共同竊盜，累犯，處有期徒刑陸月，如易科罰金，以新臺
幣壹仟元折算壹日。
乙○○共同竊盜，累犯，處有期徒刑柒月。
    犯罪事實
一、丙○○前因搶奪案件，於民國92年10月16日，經臺灣臺中地
    方法院以92年訴字第1350號判決判處有期徒刑8月確定；又
    因竊盜案件，於93年7月15日經本院以93年度易字第70號判
    決判處有期徒刑8月確定；再因毒品危害防制條例案件，於
    93年8月9日經本院以93年度訴字第93號判決判處有期徒刑8
    月確定，後2罪經定執行刑為有期徒刑1年3月，與前1罪接續
    執行，而於95年1月5日縮短刑期假釋出監，所餘殘刑付保護
    管束，至95年1月18日保護管束期滿未經撤銷假釋，其未執
    行之刑以已執行論；乙○○前因毒品危害防制條例案件，經
    本院於92年3月10日以92年度訴字第3號判決判處有期徒刑9
    月確定，而於93年8月10日執行完畢。詎渠等仍不知悔改，
    基於意圖為自已不法所有之竊盜犯意聯絡，於97年4月9日19
    時30分許，共同騎乘乙○○所有之機車至臺東縣臺東市○○
    段736地號釋迦園前，與乙○○事先僱請不知情之自用大貨
    車（框式附加吊桿，車牌號碼：581-RC號）司機羅振隆（業
    經不起訴處分確定）會合後，共同將停放於該處甲○○所有
    之報廢營業小貨車（原車牌號碼：FK-2418號）合力吊至上
    開大貨車上而竊取之；得手後再由羅振隆駕駛上開大貨車負
    載乙○○，丙○○則騎乘上開機車，一起前往臺東市豐原橋
    附近會合，嗣於途中為甲○○之妻楊淑敏發現報警，並騎乘
    機車跟追攔阻，為警於同日20時15分許，在同市○○路○段
    611巷66號前攔獲上開大貨車，當場扣得上開報廢汽車（已
    發還甲○○），並逮捕車上之乙○○、羅振隆2人，丙○○
    則趁隙騎乘機車逃逸，而悉上情。
二、案經臺東縣警察局臺東分局報請臺灣臺東地方法院檢察署檢
    察官偵查起訴。
    理  由
壹、證據能力
一、按被告以外之人於審判外之言詞或書面陳述，除法律有規定
    者外，不得作為證據，刑事訴訟法第159條第1項固定有明文
    。經查：
（一）按刑事訴訟法第159條之1第2項規定：「被告以外之人於
      偵查中向檢察官所為之陳述，除顯有不可信之情況者外，
      得為證據。」所稱「得為證據」，依其文義解釋及立法理
      由之說明，並無限縮於檢察官在偵查中訊問被告以外之人
      即證人之程序，已給被告或其辯護人對該被告以外之人行
      使反對詰問權者，始有證據能力。第以刑事被告之詰問權
      ，係指訴訟上被告有在審判庭盤詰證人之權利；偵查中檢
      察官訊問證人，旨在蒐集被告犯罪證據，以確認被告嫌疑
      之有無及內容，與審判中透過當事人之攻防，經由詰問程
      序調查證人以認定事實之性質及目的有別。偵查中辯護人
      僅有在場權及陳述意見權，此觀諸刑事訴訟法第245條第2
      項前段之規定甚明，檢察官訊問證人並無必須傳喚被告使
      其得以在場之規定，同法第248條第1項前段雖規定「如被
      告在場者，被告得親自詰問」，亦僅賦予該在場被告有行
      詰問證人之機會而已，被告如不在場，殊難期有詰問之可
      能。此項未經被告詰問之被告以外之人於偵查中向檢察官
      所為之陳述，原則上為法律規定有證據能力之傳聞證據，
      基於當事人進行主義之處分主義，被告於審判中仍非不得
      請求詰問，使該偵查中之陳述成為完足調查之證據，亦得
      放棄對原供述人之反對詰問權或不爭執其陳述，由審判長
      依刑事訴訟法第288條第2項前段、第165條第1項之規定，
      得僅以宣讀該被告以外之人之陳述或告以要旨之方式，踐
      行其證據調查程序（最高法院96臺上字第6682號判決足資
      參照）。查證人即共同被告丙○○、乙○○，及證人羅振
      隆於偵查中向檢察官所為之陳述，固屬被告以外之人於審
      判外所為之言詞陳述，惟於偵查中，既先後經檢察官諭知
      證人有具結義務及偽證處罰，並命渠等立於證人地位朗讀
      結文，具結擔保證言之真實性後，各於檢察官面前出於自
      由意識而完整、連續陳述各自親身經歷，被告均未爭執上
      開證人陳述之證據能力，亦查無其他違法取證之瑕疵存在
      ，應無顯不可信之情形，是揆諸上開規定與說明，上揭證
      人於檢察官面前所為之陳述應認為俱有證據能力。又被告
      乙○○業於本院準備程序中聲請傳喚證人即共同被告丙○○，以行使對質詰問權，其餘證人則未經聲請傳喚作證；
      本院審理時亦傳喚證人即共同被告丙○○具結作證，被告
      2人均已積極或消極捨棄其對質詰問權之行使，準此，上
      揭證人於檢察官面前所為之供述既經嚴格之證明，引用渠
      等證詞作為證據自屬適當，均得採為認定被告本案犯罪事
      實之證據。
（二）按被告以外之人於審判外之陳述，雖不符刑事訴訟法第
      159條之1至之4之規定，而經當事人於審判程序同意作為
      證據，法院審酌該言詞陳述或書面陳述作成時之情況，認
      為適當者，亦得為證據；當事人、代理人或辯護人於法院
      調查證據時，知有第159條第1項不得為證據之情形，而未
      於言詞辯論終結前聲明異議者，視為有前項之同意，刑事
      訴訟法第159條之5亦有明文。查本案以下所引用之證據，
      有部分屬傳聞證據，當事人於本院審理時均表示不爭執其
      證據能力，且迄於言詞辯論終結前，亦未就本院所調查之
      證據資料主張有刑事訴訟法第159條第1項不得為證據之情
      形，本院審酌該證據作成之情況，認均無不適當情事，依
      刑事訴訟法第159條之5規定，均有證據能力。
二、按傳聞法則乃對於被告以外之人於審判外之言詞或書面陳述
    ，亦即針對被告以外之人於審判外以言詞或書面所為之供述
    證據而為之規範。本案現場照片共8張，其性質固有供述證
    據與非供述證據之爭論，然審酌照片係傳達照相當時現場情
    況，而透過照片傳達的情形與現場真實情形，在內容上的一
    致性，是透過機械的正確性來加以保障，換言之，照片並不
    存在人對現實情形的知覺、記憶所經常發生的表現錯誤，是
    認照片之性質係非供述證據，則無傳聞法則之適用，此外別
    無證據證明上開照片有經偽造變造之情形，是應有證據能力
    。
貳、實體事項
一、上揭犯罪事實，業據被告丙○○、乙○○坦承不諱，核與證
    人即被害人甲○○、證人楊淑敏警詢時之證述及證人羅振隆
    、丙○○、乙○○偵查中之證述情節相符，並有刑案現場測
    繪圖、贓物認領保管單、車籍資料、土地所有權狀各1紙、
    現場照片8張在卷可稽，足認被告上開自白與事實相符，事
    證明確，被告犯行洵堪認定，均應依法論科。
二、核被告丙○○、乙○○所為，均係犯刑法第320條第1項竊盜
    罪。被告丙○○與乙○○間就上開犯行有行為分擔、犯意聯
    絡，應論以共同正犯。渠等利用不知情之羅振隆駕駛上開大
    貨車拖吊上開報廢汽車，均為間接正犯。又被告2人曾有如
    前所述之犯罪科刑及刑之執行情形，此有臺灣高等法院被告
    前案紀錄表1份在卷可稽，其於有期徒刑執行完畢後5年內，
    故意再犯本件有期徒刑以上之罪，為累犯，均應依刑法第47
    條第1項規定加重其刑。爰審酌被告2人正值壯年，竟不思以
    己力獲取生活所需，恣意竊取他人財物，漠視他人之所有權
    ，行為實無足取，暨其犯罪之動機、手段、生活狀況、智識
    能力、所竊財物價值非鉅，兼衡被告丙○○犯罪後始終坦承
    犯行，犯後態度尚可；被告乙○○為檢察官起訴後，經本院
    二度通緝始到案，復勾串證人即共同被告丙○○於本院作證
    時予以匿飾迴護，企圖脫罪，顯見其不知悔改及蔑視司法之
    心態，惟念及其最後終能坦承犯行，承認錯誤等一切情狀，
    各量處如主文所示之刑，並就被告丙○○部分諭知易科罰金
    之折算標準。
據上論斷，應依刑事訴訟法第299條第1項前段，刑法第28條、第
320條第1項、第47條第1項、第41條第1項前段，刑法施行法第1
之1條第1項前段、第2項，判決如主文。
本案經檢察官丁○○到庭執行職務。
中    華    民    國    98    年    6    月    25    日
                  刑事第三庭  審判長法  官  陳弘能
                                    法  官  劉正偉
                                    法  官  陳鈺雯
以上正本證明與原本無異。
如不服本判決應於收受送達後10日內向本院提出上訴書狀，並應
敘述具體理由；其未敘述上訴理由者，應於上訴期間屆滿後20日
內向本院補提理由書（均須按他造當事人之人數附繕本）。「切
勿逕送上級法院」。告訴人或被害人對於本判決如有不服，請書
具不服之理由狀，請求檢察官上訴者，其上訴期間之計算係以檢
察官收受判決正本之日期為準。
                                    書記官  沈茜庭
中    華    民    國    98    年    6     月    25    日
附錄本案論罪科刑法條全文：
中華民國刑法第320條
意圖為自己或第三人不法之所有，而竊取他人之動產者，為竊盜
罪，處5年以下有期徒刑、拘役或5百元以下罰金。
意圖為自己或第三人不法之利益，而竊佔他人之不動產者，依前
項之規定處斷。
前二項之未遂犯罰之。


司法院資訊處製作；財團法人民間司法改革基金會備份。
